【裁判字號】    98,訴,1329
【裁判日期】    980604
【裁判案由】    毒品危害防制條例
【裁判全文】
臺灣板橋地方法院刑事判決              98年度訴字第1329號
公  訴  人  臺灣板橋地方法院檢察署檢察官
被      告  甲○○
上列被告因違反毒品危害防制條例案件，經檢察官提起公訴（
98年度毒偵字第2666號），本院依簡式審判程序，判決如下：
    主  文
甲○○施用第一級毒品，累犯，處有期徒刑玖月。
    事  實
一、甲○○(一)前於民國七十四年間因違反肅清煙毒條例案件經臺
    灣高等法院分別判處無期徒刑、有期徒刑五年，並經最高法
    院以七十五年臺覆字第二號判決核准判決確定，上開二罪於
    七十七年間經臺灣高等法院以七十七年度聲減字第五二三○
    號裁定減刑並定其應執行刑為有期徒刑十七年，又於八十年
    間經同法院以八十年度三三五一號裁定將施用毒品部分減刑
    後，並將上開二罪定其應執行刑為十六年二月，於八十二年
    七月十日假釋出監。(二)於(一)之假釋期間又因違反肅清煙毒條
    例案件經本院以八十五年度訴字第八五五號判決判處有期徒
    刑三年二月，並經臺灣高等法院以八十五年度上訴字第二九
    二○號判決駁回上訴確定、以八十五年度訴字第二七一○號
    判決判處有期徒刑三年十月確定，上開二罪與(一)撤銷假釋後
    之殘刑接續執行，復於九十二年九月十七日假釋出監。(三)於
    上開假釋間內因施用第一級毒品案件經本院以九十四年度毒
    聲字第二○四號裁定施以觀察、勒戒後認有繼續施用毒品之
    傾向，復經本院以九十四年度毒聲字第一二六一號裁定送強
    制戒治，於九十五年三月三日釋放，於同年七月七日執行完
    畢。(四)上開(二)之假釋經撤銷，上開(二)二罪及(一)之施用毒品罪
    部分分別經本院以九十六年度聲減字第六○八七號、九十六
    年度聲減字第七五五四號裁定減刑，各罪接續執行後於九十
    六年十二月二十七日執行完畢。詎仍不知悔改，明知海洛因
    係毒品危害防制條例所列之第一級毒品，不得非法持有、施
    用，仍基於施用第一級毒品海洛因之犯意，於九十八年一月
    九日上午某時許在臺北縣板橋市○○路二百五十九巷三十二
    號住處內，以香菸燃燒之方式施用第一級毒品海洛因一次。
    嗣於同日下午一時四十七分許，為警通知採集其尿液後，結
    果呈嗎啡陽性反應，始悉上情。
二、案經臺北縣政府警察局海山分局移送臺灣板橋地方法院檢察
    署檢察官偵查起訴。本院於準備程式進行中，甲○○就被訴
    事實為有罪之陳述，經告知簡式審判程序之旨，並聽取各當
    事人之意見後，本院合議庭裁定由受命法官獨任進行簡式審
    判程序。
    理  由
一、訊據被告甲○○於本院審理時對前開事實自白不諱，其於九
    十八年一月九日經警查獲後採集尿液鑑驗結果，確呈嗎啡陽
    性反應，此有臺灣檢驗科技股份有限公司濫用藥物檢驗報告
    書一份在卷可稽，足認被告自白與事實相符，堪予採信。又
    被告前於九十四年間因施用第一級毒品案件經本院以九十四
    年度毒聲字第二○四號裁定施以觀察、勒戒後認有繼續施用
    毒品之傾向，復經本院以九十四年度毒聲字第一二六一號裁
    定送強制戒治，於九十五年三月三日釋放，於同年七月七日
    執行完畢，有臺灣高等法院被告前案紀錄表一份附卷可按，
    其於五年內再犯毒品危害防制條例第十條之罪，與毒品危害
    防制條例第二十三條第二項之起訴條件符合。本案事證明確
    ，犯行洵堪認定，應依法論科。
二、核被告所為，係犯毒品危害防制條例第十條第一項之施用第
    一級毒品罪。其於施用前後持有第一級毒品海洛因之低度行
    為，應分別為施用之高度行為所吸收，均不另論罪。被告(一)
    前於民國七十四年間因違反肅清煙毒條例案件經臺灣高等法
    院分別判處無期徒刑、有期徒刑五年，並經最高法院以七十
    五年臺覆字第二號判決核准判決確定，上開二罪於七十七年
    間經臺灣高等法院以七十七年度聲減字第五二三○號裁定減
    刑並定其應執行刑為有期徒刑十七年，又於八十年間經同法
    院以八十年度三三五一號裁定將施用毒品部分減刑後，並將
    上開二罪定其應執行刑為十六年二月，於八十二年七月十日
    假釋出監。(二)於(一)之假釋期間又因違反肅清煙毒條例案件經
    本院以八十五年度訴字第八五五號判決判處有期徒刑三年二
    月，並經臺灣高等法院以八十五年度上訴字第二九二○號判
    決駁回上訴確定、以八十五年度訴字第二七一○號判決判處
    有期徒刑三年十月確定，上開二罪與(一)撤銷假釋後之殘刑接
    續執行，於九十二年九月十七日假釋出監。(三)於上開假釋間
    內因施用第一級毒品案件經本院以九十四年度毒聲字第二○
    四號裁定施以觀察、勒戒後認有繼續施用毒品之傾向，復經
    本院以九十四年度毒聲字第一二六一號裁定送強制戒治，於
    九十五年三月三日釋放，於同年七月七日執行完畢。(四)上開
    (二)之假釋經撤銷，上開(二)二罪及(一)之施用毒品罪部分分別經
    本院以九十六年度聲減字第六○八七號、九十六年度聲減字
    第七五五四號裁定減刑，各罪接續執行後於九十六年十二月
    二十七日執行完畢，有臺灣高等法院被告前案紀錄表一份在
    卷可查，其於有期徒刑執行完畢後，五年之內故意再犯本案
    最重本刑有期徒刑以上之罪，應依刑法第四十七條第一項累
    犯之規定，加重其刑。爰審酌被告因減刑之寬典而提前出監
    ，竟仍不知悔改而再犯本案，顯然先前所施之保安處分、刑
    罰執行，均未收矯治、教化及鼓勵自新之效，被告既無確實
    戒毒之決心，自應施以相當之刑罰，以期收教化之功能，兼
    衡其經查獲後自知事證明確，未多為無謂辯解而坦承犯行，
    自陳有接受美沙冬替代療法，且其施用毒品犯行所生危害，
    主要以自戕身心健康為主，對於他人生命、身體、財產等法
    益，尚未查得重大直接危害等一切情狀，量處如主文所示之
    刑，以示懲儆。
據上論斷，應依刑事訴訟法第273之1第1項、第299條第1項前段
，毒品危害防制條例第10條第1項、第23條第2項，刑法第11 條
前段、第47條第1項，判決如主文。
本案經檢察官陳姿雯到庭執行職務
中    華    民    國    98    年    6     月    4     日
                  刑事第二庭  法  官  王偉光
以上正本證明與原本無異。
如不服本判決，應於送達後十日內敘明上訴理由，向本院提出上
訴狀，上訴於本院第二審合議庭 (應附繕本) 。其未敘述上訴理
由者，應於上訴期間屆滿後二十日內向本院補提理由書「切勿逕
送上級法院」。
                              書記官  陳宥伶
中    華    民    國    98    年    6     月    4     日
附錄本案論罪科刑法條全文：
毒品危害防制條例第十條：
施用第一級毒品者，處六月以上五年以下有期徒刑。
施用第二級毒品者，處三年以下有期徒刑。


司法院資訊處製作；財團法人民間司法改革基金會備份。
